【裁判字號】    95,聲,1437
【裁判日期】    951019
【裁判案由】    返還提存物
【裁判全文】
臺灣桃園地方法院民事裁定              95年度聲字第1437號
聲  請  人  聯邦票券金融股份有限公司
法定代理人  乙○○
代  理  人  甲○○
相  對  人  丙○○
上列聲請人聲請返還提存物事件，本院裁定如下：
    主  文
本院九十二年度存字第一五三○號擔保提存事件聲請人所提存之
擔保金新台幣參拾萬元（中央政府重大交通建設公債八十五年度
甲類第八期債票三張，面額合計新台幣參拾萬元，票號：八五I
○○一三六B 號、八五I ○○一三八B 號、八五I ○○一三九B
號，附息票第九期至第十期），准予返還。
    理  由
一、按訴訟終結後，供擔保人證明已定20日以上之期間，催告受
    擔保利益人行使權利而未行使者，法院應依供擔保人之聲請
    ，以裁定命返還其提存物，民事訴訟法第104 條第1 項第3
    款定有明文。依同法第106 條規定，上開規定於其他依法令
    供訴訟上之擔保者準用之。而訴訟終結，宜從廣義解釋，包
    括執行程序終結在內。故債權人於執行程序終結後，定20日
    以上之期間催告受擔保利益人行使權利而未行使者，法院即
    應依上開規定裁定准許返還提存物。
二、本件聲請意旨略以：聲請人與相對人間假扣押事件，聲請人
    前遵本院92年度全十字第2939號民事裁定為擔保假扣押執行
    ，曾提供新台幣（下同）30萬元（中央政府重大交通建設公
    債85年度甲類第8 期債票3 張，面額共30萬元，票號：85I0
    01 36B號、85I00138B 號、85I00139B 號）為擔保金，以本
    院92年度存字第1530號擔保提存事件提存後，聲請本院以92
    年度執全字第1339號假扣押執行事件，對相對人所有財產執
    行假扣押在案。茲因聲請人業已撤銷上開假扣押裁定及撤回
    上開假扣押執行，並聲請本院定20日以上期間通知受擔保利
    益人即相對人行使權利，經本院於民國95年7 月10日以95年
    度聲字第867 號通知行使權利事件，發函通知相對人於收受
    通知後21日內行使權利而迄今未行使，爰依法聲請裁定返還
    上開擔保金等語。並提出本院92年度全十字第2939號民事裁
    定、92年度存字第1530號提存書、94年度全聲字第248 號民
    事裁定及其確定證明書、95年7 月10日桃院木民瑞95年度聲
    字第867 號函及相對人戶籍謄本各1 件為證。
三、經查，聲請人上開主張，除據其提出上開證據為證外，並經
    本院依職權調取本院92年度裁全字第2939號假扣押裁定、92
    年度執全字第1339號假扣押執行、92年度存字第1530號擔保
    提存、94年度全聲字第248 號撤銷假扣押、95年度聲字第86
    7 號通知行使權利事件卷宗，核閱屬實。且聲請人於上開假
    扣押執行事件終結後，聲請本院定20日以上之期間通知相對
    人就其因上開假扣押所受損害行使權利而未行使一節，亦有
    上開95年度聲字第867 號通知行使權利事件卷宗、本院民事
    紀錄科查詢表2 紙及台灣台北地方法院95年10月5 日北院錦
    文人字第0950005005號函1 件在卷（參本院卷第14頁至15頁
    、第20頁）可稽。從而，依上說明，聲請人聲請返還本件擔
    保金，核無不合，應予准許。
四、依民事訴訟法第106 條、第104 條第1 項第3 款，裁定如主
    文。
中    華    民    國    95    年    10    月    19    日
                  民事第一庭  法  官  陳勇松
以上正本係照原本作成。
如對本裁定抗告須於裁定送達後10日內向本院提出抗告狀，並應
繳納抗告裁判費新台幣1,000 元。
中    華    民    國    95    年    10    月    19    日
                              書記官  蔡佳玲


司法院資訊處製作；財團法人民間司法改革基金會備份。
